臺灣新北地方法院民事裁定
110年度輔宣字第73號
聲  請  人  劉錦茹  

相  對  人  林素銀  


上列聲請人聲請輔助宣告事件，本院裁定如下：
    主      文
一、宣告林素銀（女、民國00年0月0日生、身分證統一編號：
　　Z000000000號）為受輔助宣告之人。
二、選定劉錦茹（女、民國00年00月00日生、身分證統一編號：
　　Z000000000號）為受輔助宣告之人之輔助人。
三、聲請費用新臺幣壹仟元由受輔助宣告之人負擔。
    理    由
一、聲請意旨略以：聲請人為相對人林素銀之長女，相對人因輕
    度失智致其為意思表示（或受意思表示，或辨識其意思表示
    效果）之能力顯有不足，為此聲請對其為輔助之宣告，並選
    定聲請人為輔助人等語。
二、經查：聲請人主張之事實，有戶籍謄本、輔仁大學附設醫院
    診斷證明書、同意書等件為據，本院審驗相對人之精神狀況
    ，認而其雖可說明居住在板橋，三餐都是自理且可到附近板
    廉社購買等語，惟經鑑定結果認相對人短期記憶、思考流暢
    度疑似有明顯退步功能；評估過程中有理解力不穩定，認知
    功能有明顯退化，可能影響到其處理複雜生活事物的能力，
    鑑定結果為：相對人目前精神科臨床診斷因罹患失智症，建
    議為輔助宣告。有亞東醫院之鑑定書可稽，核與前開診斷證
    明判斷相符，可認相對人因輕度智能不足，致其為意思表示
    （或受意思表示，或辨識其意思表示效果）之能力顯有不足
    ，故聲請人聲請對林素銀為輔助之宣告為有理由，應予准許
    。
三、法院選定輔助人時，應依受輔助宣告之人之最佳利益，優先
    考量受輔助宣告之人之意見，審酌一切情狀，並注意下列事
    項：(一)受輔助宣告之人之身心狀態與生活及財產狀況。(
    二)受輔助宣告之人與其配偶、子女或其他共同生活之人間
    之情感狀況。(三)輔助人之職業、經歷、意見及其與受輔助
    宣告之人之利害關係。(四)法人為輔助人時，其事業之種類
    與內容，法人及其代表人與受輔助宣告之人之利害關係。又
    由民法第15條之2規定可知，受輔助宣告之人並未喪失行為
    能力，且未被完全剝奪其財產處分權，僅部分法律行為（例
    如：擔任營業負責人、消費借貸、保證、贈與、信託、訴訟
    行為、和解調解仲裁契約之簽訂、不動產等重要財產之買賣
    處分設定負擔租賃借貸、遺產分割或遺贈或拋棄繼承權）應
    經輔助人同意。再參酌同法第1113條之1規定，並無準用同
    法第1094條、第1099條及第1099條之1、第1103條第1項規定
    ，亦即受輔助宣告人之財產，不由輔助人管理，輔助人對於
    受輔助宣告人之財產，並無必要依規定與經法院或主管機關
    所指定之人會同開具財產清冊。是以，受輔助宣告者，不必
    再由法院指定會同開具財產清冊之人。次查：聲請人為受輔
    助宣告人之長女，有意願擔任輔助人，並經最近親屬推舉為
    輔助人等情，此有上開戶籍謄本及同意書在卷可稽。本院審
    酌聲請人為受輔助宣告之人之長女，自屬至親，有意願擔任
    相對人之輔助人，且相對人亦同意重大事情需處理時希望由
    大女兒即聲請人協助等情，有本院訊問筆錄可稽，是由聲請
    人擔任輔助人，符合受輔助宣告之人之最佳利益，爰選定聲
    請人為受輔助宣告之人林素銀之輔助人。
四、聲請費用負擔之依據：家事事件法第164 條第2 項、第177
    條第2 項。　　
中　　華　　民　　國　　110 　年　　12　　月　　28　　日
                   家事法庭     法  官　陳嘉宏
以上正本係照原本作成。
如對本裁定抗告須於裁定送達後10日內向本院提出抗告狀。
中　　華　　民　　國　　110 　年　　12　　月　　28　　日
                                書記官　蔡華娟